【裁判字號】    97,審訴,3953
【裁判日期】    971020
【裁判案由】    毒品危害防制條例
【裁判全文】
臺灣高雄地方法院刑事判決            97年度審訴字第3953號
公  訴  人  臺灣高雄地方法院檢察署檢察官
被      告  甲○○
                    另案在臺灣屏東監獄竹田分監執行中
指定辯護人  本院公設辯護人馬碩遠
上列被告因毒品危害防制條例案件，經檢察官提起公訴（97年度
毒偵字第6445號），本院合議庭裁定由受命法官獨任依協商程序
審理，判決如下：
    主  文
甲○○施用第一級毒品，累犯，處有期徒刑柒月；又施用第二級
毒品，累犯，處有期徒刑參月。應執行有期徒刑玖月。
    事實及理由
一、本件犯罪事實及證據，除犯罪事實「在不詳地點」更正為「
    在其位於高雄縣大樹鄉○○村○○路121 之1 號之住處」；
    證據部分補充「被告甲○○於本院審理中之自白」，餘均引
    用檢察官起訴書之記載，如附件。
二、本件被告業已認罪，並經辯護人協助下與檢察官於審判外達
    成協商之合意，渠等合意內容為：被告願受科刑範圍如主文
    所載。經核被告所為，係犯毒品危害防制條例第10條第1 項
    之施用第一級毒品罪，及同條第2 項之施用第二級毒品罪，
    且上開協商合意內容，並無刑事訴訟法第455 條之4 第1 項
    所列不得認罪協商之情形，本件既經檢察官聲請改依協商程
    序而為判決，本院爰不經言詞辯論，於協商合意範圍內為協
    商判決。
三、應適用之法條：刑事訴訟法第455 條之4 第2 項、第455 條
    之8 、第454 條第2 項，毒品危害防制條例第10條第1 項、
    第2 項，刑法第11條前段、第47條第1 項、第51條第5 款。
四、本判決除有刑事訴訟法第455 條之4 第1 項第1 款、第2 款
    、第4 款、第6 款、第7 款所定情形之一，或違反同條第2
    項規定者外，不得上訴。
本案經檢察官陳麗琇到庭執行職務。
中    華    民    國    97    年    10    月    20    日
                  刑事第七庭    法  官  陳君杰
以上正本證明與原本無異。
如不服本判決，應於判決送達後10日內，向本院提出上訴狀。
中    華    民    國    97    年    10    月    20    日
                                書記官  李承悌
附錄本判決論罪科刑法條全文：
毒品危害防制條例第10條
施用第一級毒品者，處6 月以上5 年以下有期徒刑。
施用第二級毒品者，處3年以下有期徒刑。
附件：
臺灣高雄地方法院檢察署檢察官起訴書
                                    97年度毒偵字第6445號
    被      告  甲○○  男  38歲（民國○○年○月○○日生）
                        住高雄縣大樹鄉○○村○○路121之1
                          號
                        國民身分證統一編號：Ｚ000000000號
上列被告因違反毒品危害防制條例案件，業經偵查終結，認應提
起公訴，茲敘述犯罪事實及證據並所犯法條如下：
         犯罪事實
一、甲○○前因施用毒品案件，經臺灣高雄地方法院以96年度毒
    聲字第1078號裁定令入勒戒處所觀察、勒戒後，認無繼續施
    用毒品傾向，於民國96年10月31日執行完畢釋放出所，並經
    本署檢察官以96年度毒偵字第4548號為不起訴處分確定；另
    因業務過失致死案件，經臺灣高等法院高雄分院以92年度交
    上訴字第135號判處有期徒刑9月確定，於93年11月25日縮刑
    期滿執行完畢。詎猶未戒斷毒癮，甫於觀察、勒戒執行完畢
    釋放後五年內，分別基於施用第一級毒品海洛因及第二級毒
    品甲基安非他命之犯意，分別於97年6月7日晚上9時50分起
    回溯48小時內某時，在不詳地點施用第一級毒品海洛因1次
    ，又於97年6月7日某時，在其位於高雄縣大樹鄉○○村○○
    路121之1號內，以燒烤玻璃球加熱產生煙霧吸食之方式，施
    用第二級毒品甲基安非他命1次，嗣於97年6月7日下午8時許
    ，在屏東縣里港鄉塔樓村光明巷1號前，因行跡可疑為警盤
    查，經徵得其同意採尿送驗，結果呈安非他命、甲基安非他
    命、可待因及嗎啡陽性反應，始悉上情。
二、案經屏東縣政府警察局里港分局報告偵辦。
        證據並所犯法條
一、證據清單與待證事實
  ┌──┬───────────┬────────────┐
  │編號│    證  據  名  稱    │    待  證  事  實      │
  ├──┼───────────┼────────────┤
  │ 1. │被告甲○○於警詢時之供│被告自承有施用第一級毒品│
  │    │述                    │海洛因及於上開時地施用第│
  │    │                      │二級毒品甲基安非他命各1 │
  │    │                      │次，並同意採尿送驗之事實│
  │    │                      │。                      │
  ├──┼───────────┼────────────┤
  │ 2. │台灣檢驗科技股份有限公│經被告同意採尿送驗，結果│
  │    │司濫用藥物尿液檢驗報告│呈安非他命、甲基安非他命│
  │    │、尿液檢驗編號真實姓名│、可待因及嗎啡陽性反應，│
  │    │對照表（檢體編號：里警│顯見被告有於上開時間施用│
  │    │分第00000000）各1紙   │第一級毒品海洛因及第二級│
  │    │                      │毒品甲基安非他命之事實。│
  ├──┼───────────┼────────────┤
  │ 3. │本署刑案資料查註紀錄表│被告於觀察、勒戒執行完畢│
  │    │、全國施用毒品案件紀錄│釋放後5年內，再犯本件施 │
  │    │表各1份               │用毒品犯行，並構成累犯之│
  │    │                      │事實。                  │
  └──┴───────────┴────────────┘
二、核被告所為，係犯毒品危害防制條例第10條第1項之施用第
    一級毒品海洛因罪嫌及第10條第2項之施用第二級毒品甲基
    安非他命罪嫌。其持有第一級毒品海洛因及第二級毒品甲基
    安非他命為供施用，持有之低度行為應為施用之高度行為所
    吸收，均不另論罪。其所犯上開2罪間，犯意各別，罪名互
    殊，請予分論併罰。又被告前受有期徒刑執行完畢後，5年
    內故意再犯本件有期徒刑以上之罪，為累犯，請依刑法第47
    條第1項之規定加重其刑。
三、依毒品危害防制條例第23條第2項、刑事訴訟法第251條第1
    項提起公訴。
    此  致
臺灣高雄地方法院
中    華    民    國    97    年    8    月    22    日
                              檢  察  官 乙○○
上正本證明與原本無異
中    華    民    國    97    年    8     月    28    日
                              書  記  官 林素芬
所犯法條
毒品危害防制條例第10條第1項、第2項
毒品危害防制條例第10條
施用第一級毒品者，處六月以上五年以下有期徒刑。
施用第二級毒品者，處三年以下有期徒刑。


司法院資訊處製作；財團法人民間司法改革基金會備份。
